【裁判字號】    89,易,1328
【裁判日期】    890717
【裁判案由】    竊盜
【裁判全文】
臺灣臺北地方法院刑事判決              八十九年度易字第一三二八號
    公  訴  人  臺灣臺北地方法院檢察署檢察官
    被      告  甲○○
右列被告因竊盜案件，經檢察官提起公訴（八十九年度偵字第一一四二七號），本院
判決如左：
    主      文
甲○○竊盜，累犯，處有期徒刑貳年。
    事      實
一、甲○○曾有三次竊盜前科，最後一次經台灣士林地方法院判處有期徒刑一年四月
    確定，於八十八年八月十五日縮刑執行完畢，猶不知悔悟，意圖為自己不法所有
    ，於八十九年六月十日十三時四十分許，在台北市中正區○○○路七號台大醫院
    十三樓，趁護理人員忙於護理工作時，潛入護理人員更衣室內，竊取乙○○所有
    之皮包內現金新台幣（下同）八千七百元，得手後正欲離去時，為工友龍金寶發
    現而大聲呼叫，追逐後經在場民眾合力制服，報警處理查獲。
二、案經台北市政府警察局中正第一分局報請台灣台北地方法院檢察署檢察官偵查起
    訴。
    理      由
一、訊據被告甲○○對於右開竊盜事實，於警訊及偵查中坦承不諱，於本院審理中固
    亦坦承有潛入台大醫院護理人員更衣室內竊盜之事實，惟辯稱：伊僅竊取三千餘
    元，其餘之現金係其自己所有云云。查，被告所竊取之現金係八千七百元，業據
    被害人乙○○於警訊中指訴在卷，復有贓物認領保管收據附卷可按，事證明確，
    被告所辯無非卸責之詞，不足採信。其犯行堪以認定。
二、核被告所為，係犯刑法第三百二十條第一項之竊盜罪。被告曾因犯竊盜罪，經台
    灣士林地方法院判處有期徒刑一年四月確定，於八十八年八月十五日縮刑執行完
    畢，有台灣高等法院檢察署刑案紀錄簡覆表在卷可稽，五年以內再犯有期徒刑以
    上之本罪，為累犯，依法加重其刑。爰審酌被告曾有三次竊盜前科，且均入監服
    刑，猶不知悔悟，其犯罪之動機、目的、手段，竊取之金額雖僅八千七百元，所
    生之危害尚非鉅大，但被告年輕力壯，竟不知奮力上進，貪圖不勞而獲而竊取他
    人之財物，暨其犯罪後態度等一切情狀，本院認雖無宣告保安處分之必要，但刑
    罰則不宜輕縱，茲依檢察官之具體求刑，量處有期徒刑二年，以示懲儆。
據上論斷，應依刑事訴訟法第二百九十九條第一項前段，刑法第三百二十條第一項、
第四十七條，罰金罰鍰提高標準條例第一條前段，判決如主文。
本案經檢察官蔡佳玲到庭執行職務
中    華    民    國      八十九      年       七      月      十七     日
                                      臺灣臺北地方法院刑事第四庭
                                          法  官  侯  水  深
右正本證明與原本無異。
如不服本判決，應於判決送達後十日內，向本院提出上訴狀。
                                          書記官  李  春  松
中    華    民    國      八十九      年       七      月      十九     日
刑法第三百二十條
一意圖為自己或第三人不法之所有，而竊取他人之動產者，為竊盜罪，處五年以下有
  期徒刑、拘役或五百元以下罰金。
二意圖為自己或第三人不法利益，而竊佔他人之不動產者，依前項之規定處斷。
三前二項之未遂犯罰之。


司法院資訊處製作；財團法人民間司法改革基金會備份。
